臺灣臺南地方法院刑事判決　　　　　　 96年度簡上字第409號
上　訴　人　臺灣臺南地方法院檢察署檢察官
被　　　告　乙○○
　　　　　　　　　　（現在臺灣臺南看守所羈押中）
上列上訴人因被告竊盜案件，不服本院臺南簡易庭九十六年度簡
字第二一七二號中華民國九十六年六月二十七日第一審簡易判決
（聲請案號：九十六年度偵字第七一二四號），提起上訴，本院
判決如下：
    主    文
原判決撤銷。
乙○○攜帶兇器，毀壞安全設備竊盜，未遂，累犯，處有期徒刑
陸月，如易科罰金，以新台幣壹仟元折算壹日；扣案之老虎鉗壹
支沒收。
    事    實
一、乙○○前因竊盜案件，經臺灣屏東地方法院以九十三年度易
    字第二六九號判處有期徒刑五月確定，並於九十五年五月二
    十二日易科罰金執行完畢；仍不知惕勵，於九十六年四月三
    十日下午三時三十分許，騎乘車號NJS-四○七號重機車，行
    經台南縣新市鄉○○村○○段九八六之七地號處，見遠傳電
    信股份有限公司之基地台內裝置有電纜線，竟意圖為自己不
    法之所有，攜帶其所有客觀上具有危險性，可作為兇器使用
    之老虎鉗一支，破壞該基地台圍繞之安全設備即鐵籬（毀損
    部分未據告訴、未據聲請簡易判決處刑），侵入該基地台內
    ，著手竊取物品時，為地主徐憲裕發現喝止而未得逞。嗣乙
    ○○欲騎乘機車離開現場時，為據報前來處理之員警查獲，
    當場扣得上開老虎鉗一支。
二、案經台南縣警察局善化分局報告臺灣臺南地方法院檢察署檢
    察官偵查後起訴，合議庭認宜由受命法官獨任逕以簡易判決
    處刑，裁定不經通常程序審理，逕以簡易判決處刑。
    理    由
一、訊據被告乙○○對於上開犯罪事實坦承不諱（見本院卷第二
    十八頁），且有證人徐憲裕、證人即遠傳電信股份有限公司
    工程師甲○○於警偵訊時之陳述可佐（見警卷第八至十五頁
    ），並有查獲照片十二張及現場測繪圖附卷可佐（見警卷第
    二十二至二十八頁），再有供行竊所用之扣案犯罪工具即上
    開老虎鉗一支扣案堪憑，足認被告上開任意性之自白與事實
    相符，應堪採信。本件事證已臻明確，被告上開竊盜犯行堪
    以認定。
二、(一)按籬笆本係因防閑而設，自屬安全設備之一種；又按刑法
    第三百二十一條第一項第二款所謂安全設備，係指依社會通
    常觀念足認為防盜之設備而言；復按刑法竊盜罪所謂「其他
    安全設備」，係指具有隔絕防閑作用，並固定於土地上之建
    築物或工作物之安全設備而言（最高法院四十五年臺上字第
    二一○號判例、五十五年臺上字第五四七號判例及八十五年
    度臺非字第三一三號判決參照），本件上開基地台圍繞之鐵
    籬係固定於土地上之工作物，有上開照片可佐，意為隔絕防
    閑之用，自屬刑法所謂之安全設備。另查老虎鉗為金屬製品
    ，質地堅硬，並可用以破壞金屬圍籬，在客觀上對人之生命
    、身體具有危險性，足供作為兇器使用，再按所謂兇器，其
    種類並無限制，凡客觀上足對人之生命、身體、安全構成威
    脅，具有危險性之兇器均屬之，且只須行竊時攜帶此種具有
    危險性之兇器為已足，並不以攜帶之初有行兇之意圖為必要
    （最高法院七十九年台上字第五二五三號判例參照）。(二)核
    被告乙○○所為，係犯刑法第三百二十一條第二項、第一項
    第三款、第二款之攜帶兇器、毀壞安全設備竊盜未遂罪。被
    告已著手於犯罪行為之實施而不遂，為未遂犯，爰依刑法第
    二十五條第二項規定，按既遂犯之刑減輕其刑。另被告前因
    竊盜案件，經臺灣屏東地方法院以九十三年度易字第二六九
    號判處有期徒刑五月確定，並於九十五年五月二十二日易科
    罰金執行完畢等情，有其臺灣高等法院被告前案記錄表在卷
    可參，其於受有期徒刑之執行完畢後五年內故意再犯本件有
    期徒刑以上之刑之罪，為累犯，依刑法第四十七條第一項規
    定，加重其刑；並先加後減之。
三、原審以被告竊盜罪證明確，予以論罪科刑，固非無見，惟(一)
    被告所為本件犯行，尚觸犯刑法第三百二十一條第一項第二
    款之規定，原審對於此部分罪名未予述及，尚有未洽，公訴
    人上訴意旨，執此指摘原判決不當，為有理由；(二)扣案之鑰
    匙三支並非凶器，且被告於警偵訊時及本院審理中皆供稱：
    我被地主發現時，為取信地主，才拿出鑰匙假裝是電信公司
    的人，實未使用該等鑰匙行竊等語在卷（見警卷第五頁，偵
    卷第五十八頁，簡上卷第三十一頁），是該等鑰匙並非供本
    件犯罪所用之物，原審亦予宣告沒收，容有未當。故原審判
    決既有上開違失，即屬無可維持，應由本院撤銷改判，爰審
    酌被告除本件竊盜外，尚於九十五及九十六年間，因竊盜案
    件，分別經臺灣高等法院臺南分院判處有期徒刑一年四月及
    本院判處有期徒刑八月確定（尚未執畢），有上開被告前案
    紀錄表可參，素行欠佳，且正值青壯，不思循正途賺取生活
    所需，竟貪圖小利，攜帶兇器行竊，危害他人之財產安全及
    社會秩序，犯罪動機及手段均值非難，惟犯後坦承犯行，及
    其智識程度等一切情狀，量處如主文第二項所示之刑，並諭
    知易科罰金之折算標準。扣案之老虎鉗一支，係被告所有供
    其為本件行竊所用之物，爰依刑法第三十八條第一項第二款
    、第三項規定，併予諭知沒收。其餘扣案之鑰匙三支、黑色
    工具背包一只、扳手十二支、螺絲起子六支、剪線鉗、鐵鎚
    、美工刀及斜口鉗各一支、白色綿質手套一雙，並無證據證
    明係被告為本件竊盜犯行所使用者，自不宣告沒收。
據上論斷，應依刑事訴訟法第四百五十五條之一第三項、第三百
六十九條第一項前段、第三百六十四條、第四百五十條第一項、
第二百九十九條第一項前段，刑法第三百二十一條第二項、第一
項第二款、第三款、第二十五條第二項、第四十七條第一項、第
四十一條第一項前段，第三十八條第一項第二款，判決如主文。
本案經檢察官黃信勇到庭執行職務。
中　　華　　民　　國　　96　　年　　8 　　月　　31　　日
                  刑事第八庭    審判長法  官
                             　       法  官
                               　     法  官
上正本證明與原本無異。
本件不得上訴。
                                      書記官  張雅如
中　　華　　民　　國　　95    年     5     月    25   日
附錄本件論罪科刑法條：
刑法第三百二十一條第一項第二、三款、第二項
犯竊盜罪而有左列情形之一者，處六月以上、五年以下有期徒刑
：
二　毀越門扇、牆垣或其他安全設備而犯之者。
三　攜帶兇器而犯之者。
前項之未遂犯罰之。
